臺灣臺中地方法院刑事判決　　　　　　　　　　　　九十二年度易字第二五一一號
　　公　訴　人　臺灣臺中地方法院檢察署檢察官
　　被　　　告　乙○○
右列被告因傷害案件，經檢察官提起公訴（九十二年度偵字第一四七六六號），本院
判決如左：
    主  文
乙○○傷害人之身體，處罰金捌仟元，如易服勞役，以參佰元折算壹日。
    事  實
一、乙○○於民國九十二年六月三日凌晨一時許，在台中縣豐原市○○路一一二巷四
    號前，因甲○○○將桌椅等傢俱堆放在乙○○位於同巷六號住處前之騎樓地，宣
    稱此處騎樓地為其所有，而與之發生口角後，竟萌生普通傷害之犯意，以右手掐
    住甲○○○之頸部，致其受有左頸部挫傷、紅腫瘀血約十二乘四公分之傷害。
二、案經甲○○○訴由台中縣警察局豐原分局報請臺灣臺中地方法院檢察署檢察官偵
    查起訴。
    理  由
一、被告乙○○經本院訊問後，雖供承於九十二年六月三日凌晨一時許，在台中縣豐
    原巿南陽路一一二巷四號前，因告訴人將桌椅傢俱堆置在被告住處前之騎樓地，
    宣稱該處騎樓地為告訴人所有，致被告及其家人皆與告訴人發生口角爭執；然矢
    口否認前開傷害告訴人之犯行，辯解當時夜深，為免妨害附近住家之安寧，其乃
    以右手搭住告訴人之肩，盼告訴人勿再鬧事，趕緊返家，僅此而已，絕無出手掐
    住告訴人之頸部云云。經查：
    (一)告訴人所指稱被告住處前之騎樓地為其所有，其有於前述時地將桌椅傢俱堆置
      在此，因而與被告之父母及被告發生口角等情節，被告除爭執其住處前之騎樓
      地並非告訴人所有，餘均供承屬實，復有被告當時所拍攝之現場照片五張在卷
      可參（見本院卷第十七、十八頁），故告訴人及被告因被告住處前騎樓地所有
      權之民事糾紛及告訴人在此堆置桌椅傢具，而於九十二年六月三日凌晨一時許
      ，在台中縣豐原巿南陽路一一二巷四號前，發生口角爭執等事實，即可先確定
      。
    (二)由於雙方當時確曾發生口角爭執，則參照常情，彼此間情緒激動，充滿敵意等
      事實，自不待證明。從而，告訴人進一步指稱雙方發生口角爭執後，被告即用
      手掐住其頸部，斥喝其返家，其不敵而跌倒，夫邱敏雄見狀立即報警等語，確
      與事理相符，本即相當可信。尤其，證人即告訴人之夫邱敏雄於檢察官偵訊時
      ，供後具結，證述：他當時在場，目睹被告之父母與告訴人爭吵，及被告用右
      手勒住告訴人之頸部，隨即報警處理等語（見偵查卷第十八頁）；此等陳述又
      無顯不可信之情況，自得為證據；再核其證述之情節尚與告訴人之指訴一致，
      即足證明被告當時應有以右手掐住告訴人之頸部無誤。而此舉無非緣與告訴人
      口角後，盛怒之下，頓時萌生普通傷害之犯意所為。
    (三)告訴人謂其因而受有左頸部挫傷、紅腫瘀血約十二乘四公分之傷害，已提出行
      政院衛生署豐原醫院之診斷證明書一紙（見偵查卷第七頁）供附卷為證，並經
      被告於本院審理時同意作為證據（見本院卷第五六頁之審判筆錄所載），本院
      審酌該紙診斷證明書作成時之情況，亦認為適當，故該紙診斷證明書自得為證
      據。再觀該紙診斷證明書所載內容，足認告訴人確有於九十二年六月三日至該
      院門診，經診為左頸部挫傷、紅腫瘀血約十二乘四公分；此與前述所已得證：
      被告因與告訴人間之民事糾紛而生口角爭執後，萌生普通傷害之犯意，以右手
      掐住告訴人頸部等事實，適相契合；是告訴人所受傷害與被告之行為間具有相
      當之因果關係，已至為明確。
    (四)被告雖辯解當時僅以右手搭住告訴人之肩，勸告訴人返家云云，並舉其父丙○
      ○為證，而經丙○○到庭證述與其辯解相符之證詞（見本院卷第五０頁第十－
      十三行）。惟以：
      1.雙方當時已有口角在先，此為被告所不爭執之事實（見本院卷第十一頁之準
        備程序筆錄所載），在互有敵意之下，發生肢體接觸之行為，衡諸常情，告
        訴人謂其遭被告傷害之指訴實較被告前開辯解為可信。
      2.被告正值青年，智識程度不低，與異性發生口角爭執後，竟超乎尋常，用手
        搭住對方之肩，此舉著實有違事理，而令人自然強烈地懷疑前開辯解僅為被
        告脫罪之詞，無法信屬實在。
      3.雖然證人丙○○證述被告僅搭住告訴人之肩膀而已，惟其亦表示當時夜深，
        戶外昏暗，視線不佳等語（見本院卷第五二頁第十－十二行）；當時既存有
        此項環境因素，證人丙○○之視線即可能受有影響，致其證詞並不當然可為
        有利於被告之認定。
      4.況證人丙○○尚證述告訴人當時立刻撥開被告之手，並高喊遭被告毆打，而
        隨即報案，約十分鐘後，警方即前來處理等語（見本院卷第五一頁倒數最後
        一行－第五二頁第一行）。參照一般經驗法則，若非確遭攻擊，不致有上述
        連串反應；遑論此等情節與前開(一)至(三)所已得證之事實，適相呼應。
      5.本院基於前四項理由，因認被告之辯解並非事實，遂不予參採。
    (五)綜合前述，本件事證明確，前揭被告對於告訴人普通傷害之犯行，已事證明確
      ，足可認定。
二、核被告乙○○所為，係犯刑法第二百七十七條第一項之普通傷害罪。爰審酌被告
    雖未坦承犯行，且傷害年長女性之行為，至為可議，也尚未與告訴人達成民事和
    解；惟其畢竟從無前科，素行尚可，應係於前開民事糾紛下，衝動難抑，而暫失
    理智，惡性不大，告訴人復僅受皮肉之傷，危害有限，乃量處如主文所示之刑，
    並諭知如易服勞役之折算標準。
據上論斷，應依刑事訴訟法第二百九十九條第一項前段，刑法第二百七十七條第一項
、第四十二條第二項，罰金罰鍰提高標準條例第一條前段、第二條，判決如主文。
中      華      民      國      九十三      年      一      月  二十    日
                                        審判長法  官  吳進發
                                              法  官  唐敏寶
                                              法  官  莊深淵
右正本證明與原本無異。
如不服本判決，應於送達後十日內向本院提出上訴狀（須附繕本），上訴於台灣高等
法院台中分院。
                                        書記官
中      華      民      國      九十三      年      一      月  二十    日
附錄論罪科刑法條：
中華民國刑法第二百七十七條（普通傷害罪）
傷害人之身體或健康者，處三年以下有期徒刑、拘役或一千元以下罰金。
犯前項之罪因而致人於死者，處無期徒刑或七年以上有期徒刑；致重傷者，處三年以
上十年以下有期徒刑。
